台灣板橋地方法院刑事判決　　　　　　　　　　　　　九十年度易字第三九五四號
　　公　訴　人　台灣板橋地方法院檢察署檢察官
　　被　　　告　甲○○YEN .
右列被告因竊盜案件，經檢察官提起公訴（九十年度偵字第一七０三七號），本院判
決如左：
    主  文
甲○○YEN QUANG THO連續竊盜，處有期徒刑捌月，緩刑年，緩刑期內付保護管束，保
護管束以驅除出境代之。
    事  實
一、甲○○YEN QUANG THO係「光華開發科技股份有限公司」（下稱光華公司）所聘僱之
    越南國籍之勞工，於民國（下同）九十年七月二十五日自光華公司逃逸在外，即
    基於意圖為自己不法所有之概括犯意，先於九十年七月三十一日中午十二時許，
    在新竹市○○路一五七號前（起訴書誤為十七號附近），竊取丙○○所有之車號
    ＲＰＳ─五九三號輕型機車後，復於同年八月三日晚七時許，在新竹市○○區○
    ○路二段四十五巷十三號附近，竊取丁○○所有之ＶＭＳ─九九一號（起訴書誤
    為九九二號）之車牌乙面，得手之後即懸掛於上開竊得之機車上，供己騎用。又
    於同年月十九日下午二時許，在苗栗縣竹南鎮○○街七十二號對面處，竊取乙○
    ○所有置放於機車內之皮包一個（內裝有身分證、機車駕照、健保卡、郵局提款
    卡及新台幣二百元等物品）。嗣於九十年八月二十日晚十一時二十分許，在新竹
    市○○路二八六號前，為警查獲並扣得上開竊得之機車、車牌及皮包等物品。
二、案經新竹市警察局第一分局報請台灣新竹地方法院檢察署檢察官呈請台灣高等法
    院檢察署檢察長核轉台灣板橋地方法院檢察署檢察官偵查起訴。
    理  由
一、訊據被告甲○○YEN QUANG THO矢口否認有前開竊盜之犯行，並辯稱：係TRAN TIEN
    NAN（中文譯名為陳進南）將車號ＶＭＳ─九九一號機車交給伊騎乘，伊並無竊
    盜云云。經查：右揭事實，業據被害人丙○○、丁○○及乙○○等三人於警訊中
    指訴明確，並有車輛竊盜車牌失竊資料個別查詢報表二紙及贓證物認領保管收據
    三紙在卷可稽。再被告所供述之TRAN TIEN NAN（中文譯名為陳進南），據查獲
    之警局清查並無入出境之資料（有筆錄為證）；況被告亦自承該人亦係越南國籍
    人，且與被告相同係自工廠逃逸之外籍勞工，如何會有機車借予被告騎用？是足
    證被告所辨各節，要屬飾卸之詞，委無可採。罪證明確，被告犯行洵堪認定。
二、核被告所為，係犯刑法第三百二十條第一項竊盜之罪。又被告先後三次竊盜犯行
    ，時間緊接，且犯罪構成要件相同，顯係基於概括犯意為之，為連續犯，應論以
    一罪並加重其刑。爰審酌被告之品行、智識程度以及被告犯罪後之態度等一切情
    狀，量處如主文所示之刑，以資懲儆。又被告前未曾受有期徒刑以上刑之宣告，
    有台灣高等法院檢察署刑案紀錄簡覆表在卷可徵。因被告係外籍勞工自工作地點
    逃逸後而為本件竊盜之犯行，且在外國人收容所已收容達五個多月，經此刑之宣
    告後，應知所警惕而無再犯之虞，本院認其宣告之刑以暫不執行為當，爰依法諭
    知緩刑三年，並於緩刑期內交付保護管束，且保護管束以驅除出境代之，用啟自
    新。
據上論斷，應依刑事訴訟法第二百九十九條第一項前段，刑法第五十六條、第三百
二十條第一項、第七十四條第一款、第九十三條第一項，保安處分執行法第七十四條
之一第一項，罰金罰鍰提高標準條例第一條前段，判決如主文。
本案經檢察官范振中到庭執行職務
中    華    民    國    九   十   一    年    一    月   二  十  四     日
                            台灣板橋地方法院刑事第二庭
                                法  官  潘  長  生
右正本證明與原本無異。
如不服本判決，應於判決送達後十日內向本院提出上訴狀 (應附繕本) ，上訴於
臺灣高等法院。
                                 書記官 王  增  華
中      華      民      國      九十一      年    一    月  二 十 八    日
附錄本案論罪科刑法條
刑法第三百二十條：
意圖為自己或第三人不法之所有，而竊取他人之動產者，為竊盜罪，處五年以下有期
徒刑、拘役或五百元以下罰金。
意圖為自己或第三人不法利益，而竊佔他人之不動產者，依前項之規定處斷。
前二項之未遂犯罰之。
